【裁判字號】    98,審竹秩,203
【裁判日期】    981130
【裁判案由】    違反社會秩序維護法
【裁判全文】
臺灣新竹地方法院簡易庭裁定         98年度審竹秩字第203號
移送機關    桃園縣政府警察局中壢分局
被移送人    甲○○
上列被移送人因違反社會秩序維護法案件，經移送機關以民國98
年9月8日中警二分刑社字第098583號移送書移送臺灣桃園地方法
院審理，經臺灣桃園地方法院（98年度壢秩字第705 號）裁定移
送本院審理，本院裁定如下：
    主  文
甲○○不罰。
    理  由
一、移送意旨略以：被移送人甲○○，經查無違反社會秩序維護
    法前案資料，涉嫌持有及吸食俗稱「K 他命」之第三級毒品
    （Ketamine），而於民國98年8月2日晚間11時許，在其位於
    新竹縣新豐鄉中崙村2鄰中崙35之1 號之住處吸食K他命毒品
    ，嗣於98年8月3日凌晨1 時40分許，在桃園縣中壢市○○路
    263號前，因駕駛車牌號碼4389-TN號自用小客車，適遇桃園
    縣政府警察局保安警察隊員警攔檢，當場扣得粘附著殘餘K
    他命塑膠盤1 個、塑膠服務卡1張、吸食鼻管1支等物。訊據
    被移送人甲○○坦承上情不諱，復有桃園縣政府警察局保安
    警察隊扣押筆錄、扣押物品目錄表、臺灣檢驗科技股份有限
    公司濫用藥物檢驗報告各1份、照片4 張及扣案之K他命等附
    卷可稽，核其所為顯涉違反社會秩序維護法第66條第1 款之
    吸食或施打煙毒或麻醉藥品以外之迷幻物品者之行為等語。
二、按社會秩序維護法第66條第1 款固規定：吸食或施打煙毒或
    麻醉藥品以外之迷幻物品者，處3日以下拘留或新臺幣1萬8,
    000元以下罰鍰。惟同法第2條亦規定：違反社會秩序行為之
    處罰，以行為時本法有明文規定者為限。是該法第66條第1
    款所處罰之行為客體乃以煙毒或麻醉藥品以外之迷幻物品為
    限，苟所施用者係屬煙毒或麻醉藥品，即非社會秩序維護法
    第66條第1 款所指迷幻物品，亦不得以施用第三、四級毒品
    之麻醉藥品行為嗣後因毒品危害防制條例之刑罰法律修正後
    為不罰，卻於社會秩序維護法第66條第1 款未經立法修正前
    ，即將社會秩序維護法第66條第1 款原所限定處罰對象本以
    煙毒或麻醉藥品以外之迷幻物品文義而任意擴張解釋為包括
    毒品危害防制條例所不罰之施用第三、四級毒品之麻醉藥品
    行為而任意加以處罰，合先敘明。
三、查本件被移送人甲○○對於伊於98年8月2日晚間11時許，在
    其位於新竹縣新豐鄉中崙村2鄰中崙35之1 號之住處吸食K他
    命之行為坦承不諱，有98年8月3日調查筆錄1 份（見臺灣桃
    園地方法院中壢簡易庭98年度壢秩字第705 號社會秩序維護
    法卷宗第5頁）附卷可稽，且其於98年8月3日凌晨2 時5分許
    在桃園縣政府警察局保安警察隊所親採封緘之尿液（檢體編
    號：E-981009），經送臺灣檢驗科技股份有限公司以氣相層
    析質譜儀分析法檢驗後，確呈Nor-Ketamine、Ketamine陽性
    反應，其濃度分別為3865ng/ml、1640ng/ml，分別逾閾值濃
    度（均為100ng/ml）38倍、16倍有餘，此有臺灣檢驗科技股
    份有限公司於98年8 月18日所出具之濫用藥物檢驗報告（編
    號：UL/2009/80125 ）及桃園縣政府警察局被採尿人尿液暨
    毒品真實姓名與編號對照表、檢體監管紀錄表各1 份（見上
    開臺灣桃園地方法院卷第8 至11頁）附卷可參，足見被移送
    人甲○○上開自白與事實相符，應可採信。惟查：K 他命已
    於91年1月23日經行政院依毒品危害防制條例第2條第3 項規
    定以院臺法字第0910001605號函增加公告為第三級毒品（愷
    他命／Ketamine，俗稱K他命），而屬毒品危害防制條例第2
    條所稱具有成癮性、濫用性及對社會危害性之麻醉藥品，即
    為毒品。是毒品危害防制條例雖未處罰施用第三級毒品之行
    為，但仍屬該條例所管制之麻醉藥品，除無正當理由不得擅
    自持有外，對於其製造、運輸、販賣、意圖販賣而持有、以
    強暴、脅迫、欺瞞或其他非法之方法使人施用或引誘他人施
    用及轉讓等行為並加以處罰（見該條例第4條第3項、第5 條
    第3項、第6條第3項、第7條第3項、第8條第3項、第11條之1
    等規定），是K 他命既屬毒品危害防制條例所管制毒品之麻
    醉藥品，揆之前開說明，顯非社會秩序維護法第66條第1 款
    所指之煙毒或麻醉藥品以外之迷幻物品，則本件被移送人甲
    ○○施用第三級毒品K 他命之行為縱然屬實，然依上揭說明
    ，此既非屬社會秩序維護法第66條第1 款所規範之對象，自
    不得任意擴張解釋為該條所定之迷幻物品而予以論處。
四、末按，毒品危害防制條例施行細則於93年1月9日修正並施行
    所增列第11條之1 ，規定查獲之第三級毒品及製造或施用毒
    品之器具，應由查獲機關予以沒入銷燬之。扣案粘附著殘餘
    K他命塑膠盤1個、塑膠服務卡1張、吸食鼻管1支等物，揆諸
    前開規定，應由查獲機關逕予沒入銷燬之，或依刑事訴訟程
    序查處是否為犯罪之證物，爰不另依社會秩序維護法之規定
    沒入，併此敘明。
五、依社會秩序維護法第45條第2 項、第46條第1 項，裁定如主
    文。
中    華    民    國    98    年    11    月    30    日
                  新竹簡易庭  法  官    劉兆菊
以上正本證明與原本無異。
如不服本裁定，得於裁定書送達之翌日起5 日內，以書狀敘述理
由，向本庭提出抗告（切勿逕送上級審）。
中    華    民    國    98    年    11    月     30   日
                              書記官    林兆嘉


司法院資訊處製作；財團法人民間司法改革基金會備份。
